臺灣高等法院刑事裁定
109年度抗字第106號
抗  告  人  
即  被  告  林威宇  






上列抗告人因違反槍砲彈藥刀械管制條例案件，不服臺灣臺北地
方法院中華民國108年12月31日裁定（108年度訴字第515號），
提起抗告，本院裁定如下：
    主  文
抗告駁回。                                                  理  由
一、原裁定意旨略以：抗告人即被告林威宇（下稱被告）因違反
    槍砲彈藥刀械管制條例案件，經原審法院於民國108 年11月
    19日以108 年度訴字第515 號為第一審刑事判決後，因被告
    現於法務部○○○○○○○○另案羈押中，將判決正本囑託該監所長
    官送達被告，由被告於同年11月22日親自收受等情，而翌日
    即同年11月23日起算10日之上訴期間（依修正前刑事訴訟法
    第349條之規定），於同年12月2 日上訴期間即已屆滿。惟
    被告竟遲至同年12月5 日始具狀向監所長官提起上訴，其提
    起本件上訴時顯已逾越上訴期間，屬違背法律上之程式。被
    告於108 年12月18日親收上開駁回上訴裁定，而抗告期間為
    5日，自送達裁定之翌日即108 年12月19日起算，計至108 
    年12月23日，其抗告期間即已屆滿；被告遲至108 年12月24
    日始遞狀法務部○○○○○○○○轉送原審法提起抗告，被告既在監
    所，並無在途期間規定之適用，其抗告逾期，違背法律上之
    程序且無可補正，應予駁回等語。
二、抗告意旨略以：被告於108年11月22日收到原審法院判決書
    ，而於同年12月5日提起上訴，扣除例假日，實際上訴天數
    為9日，未逾上訴期間，為何上訴遭駁回，被告實難甘服，
    故於同年12月23日對駁回上訴裁定提起抗告，但仍於109年1
    月8日收到因抗告逾期而駁回抗告，因不服裁定，提起抗告
    云云。
三、經查：
  ㈠按上訴期間為10日，自送達判決後起算；又原審法院認為上
    訴不合法律上之程式或法律上不應准許或其上訴權已經喪失
    者，應以裁定駁回之；而抗告期間，除有特別規定外，為5
    日，自送達裁定後起算，刑事訴訟法第349條前段、第362條
    前段、第406條分別定有明文。又監所與法院間無在途期間
    可言，是上訴人或抗告人在監獄或看守所，如向該監所長官
    提出上訴或抗告書狀，因不生扣除在途期間之問題，故必在
    上訴或抗告期間內提出者，始可視為上訴或抗告期間內之上
    訴或抗告；如逾期始向該監所長官提出上訴或抗告書狀，即
    不得視為上訴、抗告期間內之上訴、抗告，雖監所長官即日
    將上訴、抗告書狀轉送法院收文，因無扣除在途期間之可言
    ，其上訴、抗告仍屬已經逾期（最高法院86年度台抗字第80
    號裁判意旨參照）。
  ㈡被告因違反槍砲彈藥刀械管制條例案件，經原審法院於108 
    年11月19日以108 年度訴字第515 號為第一審刑事判決後，
    因被告現於法務部○○○○○○○○另案羈押中，原審法院即依刑事
    訴訟法第56條第2 項規定，將判決正本囑託該監所長官送達
    被告，且由被告於同年11月22日親自收受等情，有本院被告
    前案紀錄表及本院送達證書在卷可稽（見原審卷第131 頁）
    。而以該日之翌日即同年11月23日起算10日之上訴期間，於
    同年12月2 日（星期一）上訴期間即已屆滿。惟被告竟遲至
    同年12月5 日始具狀向監所長官提起上訴，此有蓋有法務部
    ○○○○○○○○戒護科收狀戳之刑事上訴狀存卷可查，是被告提起
    本件上訴時顯已逾越前開上訴期間，其上訴即屬違背法律上
    之程式，且無從補正。
  ㈢又被告因上訴逾期經原審法院於108 年12月12日以108 年度
    訴字第515 號裁定上訴駁回在案。本件抗告期間既無特別規
    定，自為5 日，且按上揭說明，監所與法院間無在途期間之
    可言，而抗告人於108 年12月18日親收上開裁定（見原審卷
    第143 頁），則自送達裁定之翌日即108 年12月19日起算，
    計至108 年12月23日，其抗告期間即已屆滿；被告遲至108 
    年12月24日始遞狀法務部○○○○○○○○轉送原審法院提起抗告，
    有被告所提書狀上之戳章及記載在卷可稽，且被告向監所長
    官提出書狀，依上開說明，並無在途期間規定之適用，是其
    抗告逾期，顯屬違背法律上之程序，且無可補正，應予駁回
    。
 ㈣又上訴期間係刑事訴訟法上強制規定之不變期間，非可延長或
   縮短，自不得扣除期間內之星期日、紀念日或其他休息日，
   僅於期間末日為星期日、紀念日或其他休息日時，始應以休
   息日之次日代之（刑事訴訟法準用民法第122條）（最高法院
   97年度台抗字第481號裁判意旨參照）。抗告意旨雖以：被告
   於108年11月22日收到原審判決書，而於同年12月5日提起上
   訴，扣除例假日，實際上訴天數為9日，未逾上訴期間云云，
   容係對於法律規定之誤解，難認為有理由。
 ㈤綜上，被告所提第二審上訴，已逾10日之法定不變期間，原審
  以其上訴逾期裁定駁回上訴，被告不服該裁定提起抗告，復因
  逾期，經原審法院駁回抗告，是其上訴、抗告均因逾期而違背
  法律上之程式，且無從補正，原審裁定駁回其上訴、抗告，經
  核於法並無不合。被告猶執前詞提起抗告，為無理由，應予駁
  回。
據上論斷，應依刑事訴訟法第412 條，裁定如主文。
中　　華　　民　　國　 109　　年　　1 　　月　　31　　日
                  刑事第四庭    審判長法　官  陳筱珮
                                      法　官  陳玉雲
                                      法　官  邱滋杉
以上正本證明與原本無異。
如不服本裁定，應於收受送達後五日內向本院提出抗告狀。
                                      書記官  陳淑婷
中　　華　　民　　國　　109 　年　　2 　　月　　3 　　日